臺灣高等法院臺南分院刑事附帶民事訴訟判決
原　告　乙○○
被　告　甲○○
　　　　丙○○
上列被告因偽造文書案件（95年度上訴字第984號），經原告提
起附帶民事訴訟，請求返還不當得利，本院判決如下:
      主文
原告之訴暨假執行之聲請均駁回。
訴訟費用由原告負擔。
    事實及理由
壹、原告方面:
一、聲明：求為判決(一)被告應連帶給付原告新台幣（下同）一百
    五十萬元，及九十一年四月一日起至清償日止，按週年利率
    百分之五計算之利息。(二)訴訟費用由被告負擔。(三)准供擔保
    宣告假執行。
二、陳述:
１、查被告甲○○受被告丙○○教唆於八十九年十二月三十一日
    ，偽造原告之簽名及指印，進而偽造原告名義之「授權書」
　　，擅將原告出借丙○○之三百萬元，盜用其中一百五十萬元
  　，足以生損害於原告，有原審刑事筆錄可稽。
２、丙○○並自九十一年四月份起，只匯交原告其所餘借之一百
    五十萬元之利息。
３、被告等顯無法律原因，獲取一百五十萬元之不當利益，原告
    自得請求返還，並自被告開始獲利之九十一年四月一日起至
    清償日止，依年利率百分之五計算之利息。
貳、被告甲○○方面:
一、聲明:請求駁回原告之訴。
二、陳述略以:已與原告達成民事和解。
參、被告丙○○方面:
一、聲明:請求駁回原告之訴。
二、陳述略以:伊本身也是受害者。
肆、本院判斷:
一、按因犯罪而受損害之人，於刑事訴訟程序得附帶民事訴訟，
    對於被告「及」依民法負賠償責任之人，請求回復其損害；
    前項請求之範圍，依民法之規定。是附帶民事訴訟之被告，
    不以刑事訴訟中之刑事被告為限，尚且包括依民法負賠償責
    任之人，即所有依民法應負單獨或連帶賠償責任之人。
二、數人共同不法侵害他人之權利者，連帶負損害賠償責任。另
    按連帶債務之債權人，得對於債務人中之一人或數人，或其
    全體，同時或先後請求全部或一部之給付。民法第一百八十
    五條第一項、第二百七十三條第一項、分別定有明文。查原
    告主張被告甲○○、丙○○二人應負連帶損害賠償責任，於
    刑事上訴審中原告對被告二人提起附帶民事訴訟。訴訟程序
    進行中，原告與被告甲○○已成立訴訟外和解（尚未撤回）
    ，有兩造所呈報之和解書在卷可憑，依該和解書所載：被告
    甲○○願給付一百六十萬元給原告，除當場交付現金六萬元
    外，並另書立乙紙一百五十四萬元本票交付原告收執。按和
    解有使當事人所拋棄之權利消滅及使當事人取得和解契約所
    訂明權利之效力。民法第七百三十七條定有明文。則本件原
    告之請求已獲得滿足，雖未對被告甲○○撤回及未與被告丙
    ○○為和解，在程序上，本件之訴訟繫屬尚未消滅，法院仍
    應對之為裁判；然在實體上，原告已不得再對被告甲○○為
    請求，而就被告丙○○言，因原告之請求已自甲○○處獲得
    充分滿足之清償，其已無應分擔之部分。
三、依前說明，本件原告之訴及假執行之聲請已無理由，應予駁
    回。
據上論結，應依刑事訴訟法第四百九十條前段，第五百零二條第
一項，判決如主文。
中　　華　　民　　國　　96　　年　　5 　　月　　31　　日
                  刑事第一庭    審判長法  官  黃崑宗
                                      法  官  蔡長林
                                      法  官  夏金郎
以上正本證明與原本無異。
如不服本判決，應於收受本判決後十日內向本院提出上訴書狀。
其未敘述上訴理由者並得於提起上訴後十日內向本院補提理由書
狀（均須按他造當事人之人數附繕本）「切勿逕送上級法院」。
本判決非對於刑事訴訟之判決有上訴時不得上訴。
　　　　　　　　　　　　　　　　　　　書記官  劉岳文
中　　華　　民　　國　　96　　年　　6 　　月　　5 　　日
